【裁判字號】    99,事聲,10095
【裁判日期】    991013
【裁判案由】    聲明異議
【裁判全文】
臺灣臺北地方法院民事裁定           99年度事聲字第10095號
異  議  人  甲○○
上列異議人與相對人寶來證券股份有限公司、乙○○間依職權確
定訴訟費用額事件，異議人對中華民國99年6月10日本院99年度
審司他字第38號裁定提出異議，本院裁定如下：
    主  文
異議駁回。
    理  由
一、按當事人對於司法事務官處理事件所為之終局處分，得於處
    分送達後10日之不變期間內，以書狀向司法事務官提出異議
    ；司法事務官認前項異議有理由時，應另為適當之處分；認
    異議為無理由者，應送請法院裁定之；法院認第1項之異議
    為有理由時，應為適當之裁定；認異議為無理由者，應以裁
    定駁回之，民事訴訟法第240條之4第1項前段、第2項及第3
    項定有明文。次按，當事人無資力支出訴訟費用者，法院應
    依聲請，以裁定准予訴訟救助。經准予訴訟救助者，於終局
    判決確定或訴訟不經裁判而終結後，第一審受訴法院應依職
    權以裁定確定訴訟費用額，向應負擔訴訟費用之當事人徵收
    之；其因訴訟救助暫免而應由受救助人負擔之訴訟費用，並
    得向具保證書人為強制執行，民事訴訟法第107條第1向前段
    及第114條第1項分別定有明文。是訴訟救助之聲請經准許後
    ，僅發生聲請人得暫免繳納訴訟費用之效力，一旦本案訴訟
    確定或終結後，若聲請訴訟救助之人仍有應負擔訴訟費用之
    情形，法院仍應向其徵收，並非謂聲請人嗣後無庸負擔應納
    訴訟費用。
二、本件異議意旨略以：伊已聲請訴訟救助，並經法院准許在案
    ，則法院為何擅自將其國泰世華商業銀行之存款扣除新台幣
    （下同）37,195元。又相對人寶來證券股份有限公司（下稱
    寶來公司）違反證券交易法第20條規定之誠實義務，且擅自
    扣除其銀行之存款與處分其股票，而致其受有損害，依法自
    應就該損害負賠償之責云云，為此，爰依法聲明異議等語。
三、經查，本件異議人與相對人寶來公司、乙○○間請求損害賠
    償事件，異議人經本院96年度救字第150號裁定准予訴訟救
    助，並經最高法院98年度台聲字第178號裁定改選池泰毅律
    師為異議人之第三審訴訟代理人，嗣經本院96年度金字第30
    號、臺灣高等法院97年度金上字第1號判決、最高法院98年
    度台上字第727號裁定確定，其第一審、第二審（含追加之
    訴部分）及第三審之訴訟費用應由異議人負擔等情，業經本
    院審閱歷審民事判決書查明無誤，則本院司法事務官於異議
    人與相對人間請求損害賠償事件經終局判決確定後，依民事
    訴訟法第114條第1項及第91條之規定，依職權確定訴訟費用
    額，裁定異議人應向本院繳納訴訟費用92,410元，及自裁定
    送達翌日起按年息5%計算之利息（即98年9月28日本院98年
    度審司他字第38號裁定，下稱原處分），並於原處分確定後
    依執行命令扣押異議人於國泰世華商業銀行之存款，於法即
    無違誤，並非如異議人所認其訴訟救助之聲請經准許後，即
    可無庸負擔暫免繳納之裁判費。況異議人就原處分已因遲逾
    異議期間，而經本院裁定駁回其異議之聲請（即99年6月10
    日本院98年度審司他字第38號裁定，下稱原裁定），則異議
    人今再提起異議，即屬依法無據。至異議人雖另以其他情詞
    置辯，惟本件為職權確定訴訟費用額之事件，僅在審究訴訟
    費用之範圍及確定異議人應繳納之訴訟費用額，就兩造間之
    實體爭執已不得再為再審究。從而，本件異議人以上開理由
    據以指摘原裁定不當，求予廢棄，為無理由，應予駁回。
四、據上論結，本件異議為無理由，爰依民事訴訟法第240條之4
    第3項後段，裁定如主文。
中    華    民    國    99    年    10    月    13    日
                  民事第四庭    法  官  張瑜鳳
以上正本係照原本作成
如不服本裁定應於送達後10日內向本院提出抗告狀，並繳納抗告
費新台幣1,000元
中    華    民    國    99    年    10    月    13    日
                                書記官  潘惠梅

司法院資訊處製作；財團法人民間司法改革基金會備份。
